臺灣臺北地方法院刑事判決　　　　　　　100年度訴字第383號
公　訴　人　臺灣臺北地方法院檢察署檢察官
被　　　告　林明和
上列被告因違反毒品危害防制條例案件，經檢察官提起公訴（
100年度撤緩偵字第100號），被告於本院準備程序中就被訴事實
為有罪之陳述，經本院合議庭裁定由受命法官改依簡式審判程序
審理，判決如下：
    主  文
林明和施用第一級毒品，累犯，處有期徒刑柒月。
    事  實
一、林明和前因違反肅清煙毒條例及麻醉藥品管理條例案件，
    分經臺灣高等法院以82年度上訴字第263 號判決判處有期徒
    刑3年8月及7月，合併定應執行有期徒刑4年確定；又因違
    反肅清煙毒條例案件，經本院以82年度訴字第2107號判決判
    處有期徒刑3年5月確定；再因違反肅清煙毒條例案件，經
    本院以87年度訴字第195號判決判處有期徒刑3年2 月確定；
    另因偽造文書案件，經本院以89年度簡字第1091 號判決
    判處有期徒刑4月確定；復因偽造文書案件，經臺灣彰化
    地方法院以91年度易字第175號判決判處有期徒刑5月確定；
    於民國82年8月24日入監接續執行、之刑，後於84年12
    月30日因縮短刑期假釋出監併付保護管束，後其假釋遭撤銷
    ，於89年9月15日入監執行上開殘刑，並與至之刑接續
    執行，又於95年5月30日因縮短刑期假釋出監併付保護管束
    ，後其假釋又遭撤銷，先入監執行觀察、勒戒及強制戒治（
    詳下述），復經臺灣彰化地方法院於96年12月4日以96年度
    聲減字第3831號裁定就至之罪均依法減刑並各定其應執
    行之刑，且於97年1月14日確定，因減刑前已執行之刑期超
    過減刑後應執行之刑期，檢察官未再指揮執行，故上開各罪
    已於96年7月16日中華民國九十六年罪犯減刑條例施行之日
    執行完畢。
二、林明和曾因施用毒品案件，迭經本院裁定施以觀察、勒戒及
    強制戒治之處分，於97年6月13日因停止強制戒治之處分釋
    放出監，並由臺灣臺北地方法院檢察署檢察官於同年月17日
    以97年度戒毒偵字第92號為強制戒治期滿不起訴處分確定。
    竟仍未能戒除毒癮，而基於施用第一級毒品之犯意，於強制
    戒治執行完畢釋放後5年內之99年1月1日上午11時許，在位
    於臺北市○○○路之85度C商店廁所內，以針筒注射之方式
    施用第一級毒品海洛因1次，而於99年1月7日因其為毒品列
    管人口經警採尿送驗後，呈現嗎啡陽性反應，始獲悉上情。
三、案經臺北市政府警察局中山分局報請臺灣臺北地方法院檢察
    署檢察官偵查起訴。
    理  由
一、本件被告林明和所犯施用第一級毒品罪，係死刑、無期徒刑
    、最輕本刑為3年以上有期徒刑以外之罪，且非高等法院管
    轄第一審案件，被告於本院準備程序中，先就被訴事實為有
    罪之陳述，經告知簡式審判程序之旨，並聽取檢察官及被告
    之意見後，本院合議庭裁定由受命法官進行簡式審判程序，
    是本件之證據調查，依刑事訴訟法第273條之2規定，不受同
    法第159條第1項、第161條之2、第161條之3、第163條之1及
    第164條至第170條規定之限制，合先敘明。
二、訊據被告就上開犯罪事實坦承不諱，又被告於99年1月7日為
    警所採集之尿液，經以酵素免疫分析法初步檢驗結果，呈鴉
    片類陽性反應，再以氣相層析質譜儀法確認檢驗結果，判定
    呈嗎啡陽性反應，此有應受尿液採驗人尿液檢體採集送驗紀
    錄表（尿液檢體編號：WＺ00000000000號）及台灣尖端先進
    生技醫藥股份有限公司出具之濫用藥物檢驗報告附卷可稽（
    見99年度毒偵字第931號卷第6至8頁）。又依Verstraete發
    表於Therapeutic Drug Monitering 2004年之報告，靜脈注
    射或煙吸10-15毫克海洛因，尿液可檢出嗎啡之時間為11-54
    小時而最大時限為11.3天，而施用海洛因、安非他命或甲基
    安非他命者尿液中可檢出最大時限，與施用劑量、施用頻率
    、施用方式、飲用水量之多寡、個人體質、代謝情況及檢測
    方法靈敏度等因素有關，依個案而異，文獻有關藥物檢出之
    報告，因研究對象、使用劑量多寡、實驗條件、或研究角度
    等不同，結果及呈現方式亦不同，故除參考文獻之資料，仍
    需依個案狀況做研判等情，亦有行政院衛生署管制藥品管理
    局97年12月31日管檢字第0970013096號函在卷可參（見本院
    卷第58-1頁），是本案被告雖於施用海洛因後6日方採尿送
    驗，並於其尿液中檢出嗎啡陽性反應，然此於現實上仍屬可
    能，堪認被告上開出於任意性之自白與事實相符，應堪採信
    。是本案事證明確，被告犯行洵堪認定，應依法論科。
三、按海洛因為毒品危害防制條例第2條第2項第1款明定之第一
    級毒品，不得持有及施用。核被告所為，係犯毒品危害防制
    條例第10條第1項之施用第一級毒品罪。被告施用前持有第
    一級毒品海洛因之低度行為，為其施用第一級毒品之高度行
    為所吸收，不另論罪。查被告有如事實欄所示之犯罪科刑執
    行紀錄，有臺灣高等法院被告前案紀錄表在卷可考，為累犯
    ，應依刑法第47條第1項加重其刑。爰審酌施用毒品為身心
    健康之自戕行為，並非侵害他人法益之犯罪行為；又被告坦
    承犯行，犯後態度良好；因吸毒者對毒品之依賴性，若未服
    用毒品，即產生多種生理不適之戒斷症狀致難以承受，毒品
    之成癮性，將致吸毒者身心均難自制而施用毒品之犯罪動機
    、高中畢業之智識程度暨其生活狀況等一切情狀，量處如主
    文所示之刑，以示懲儆。
據上論斷，應依刑事訴訟法第273條之1第1項、第299條第1項前
段，毒品危害防制條例第10條第1項，刑法第11條前段、第47條
第1項，判決如主文。
本案經檢察官徐文豪到庭執行職務
中    華    民    國   100    年    5     月    27    日
                  刑事第十五庭  法  官  李小芬
上正本證明與原本無異。
如不服本判決應於收受送達後10日內向本院提出上訴書狀，並應
敘述具體理由；其未敘述上訴理由者，應於上訴期間屆滿後20日
內向本院補提理由書（均須按他造當事人之人數附繕本）「切勿
逕送上級法院」。
                                書記官  陳品潔
中    華    民    國   100    年    5     月    27    日
附錄所犯法條：
毒品危害防制條例第10條
施用第一級毒品者，處 6 月以上 5 年以下有期徒刑。
施用第二級毒品者，處 3 年以下有期徒刑。